【裁判字號】    98,抗,459
【裁判日期】    980519
【裁判案由】    聲請再審
【裁判全文】
臺灣高等法院刑事裁定                   98年度抗字第459號
抗  告  人  甲○○
上列抗告人因妨害公務案件，不服臺灣基隆地方法院中華民國98
年4月23日駁回聲請再審之裁定（98年度聲再字第3號），提起抗
告，本院裁定如下：
    主  文
抗告駁回。
    理  由
一、本件抗告意旨略以：抗告人即被告甲○○前遭臺灣基隆地方
    法院以97年度易字第798號判決判處有期徒刑4月，提起上訴
    後，經本院以上訴不合法定程式而於民國98年2 月27日以98
    年度上易字第510號判決駁回上訴確定。於98年3月5 日收受
    上開駁回上訴之判決後，旋即於同年月23日提出再審，遽遭
    本院於98年4月3 日以98年度聲再字第105號裁定以再審程序
    顯然違背規定而予駁回。遂於98年4月3日重行聲請再審，並
    無逾越再審法定期間云云。
二、按聲請再審，應以再審書狀敘述理由，附具原判決之繕本及
    證據，提出於管轄法院為之，此項聲請再審程序之欠缺，非
    程序中所得補正，如確具有聲請再審之理由，祇能另行依法
    聲請。次按，不得上訴於第三審法院之案件，除刑事訴訟法
    第420 條規定外，其經第二審確定之有罪判決，如就足生影
    響於判決之重要證據漏未審酌者，亦得為受判決人之利益，
    聲請再審；依前條規定因重要證據漏未審酌而聲請再審者，
    應於送達判決後20日內為之。又法院認為聲請再審之程序違
    背規定者，應以裁定駁回之，分別為刑事訴訟法第421 條、
    第424條、第429條、第433 條所明定。末上級審法院以上訴
    不合法，從程序上判決駁回上訴者，聲請再審之對象為原法
    院之判決，並非上級審法院之程序判決，該再審案件，仍應
    由原判決之法院管轄（最高法院93年度台聲字第2 號裁定意
    旨參照）。
三、經查：本件抗告人就臺灣基隆地方法院97年度易字第798 號
    刑事判決提起上訴，因未附具體理由，經本院於98年2 月27
    日以98年度上易字第510 號判決以上訴不合法駁回上訴確定
    ，並於98年3月6日送達於抗告人，有本院案件基本資料電腦
    列印附卷為憑。原判決既因本院以上訴不合法，從程序上判
    決駁回上訴而確定，抗告人以原判決就足生影響於判決之重
    要證據漏未審酌為由提起再審，自應於判決送達後即98年3
    月6 日之20日內向原判決之臺灣基隆地方法院提出再審書狀
    ，始為適法。遽抗告人遲於98年4 月17日始具狀向臺灣基隆
    地方法院聲請再審，有聲請狀上之收文章戳在卷可稽，揆諸
    前揭說明，抗告人之聲請顯已逾20日法定不變期間。從而，
    抗告人之聲請違背程序規定，且無法補正，原裁定因認抗告
    人聲請再審為不合法，予以駁回，經核於法尚無不合。雖抗
    告人曾於98年3 月23日具狀向本院聲請再審，有抗告人提出
    本院收狀證影本為憑，然本院98年度上易字第510 號判決屬
    程序判決，抗告人向本院聲請再審，程序顯然違背規定，且
    此項聲請再審程序之欠缺，非程序中所得補正，如確具有聲
    請再審之理由，祇能另行依法聲請，要難認抗告人於98年3
    月23日向本院聲請再審之日為本件向臺灣基隆地方法院聲請
    再審之日而未逾越再審法定不變期間。抗告意旨仍執陳詞，
    並全憑己見任意指摘原裁定不當，非有理由，應予駁回。至
    原裁定正本漏附聲請意旨之附件，因原裁定已針對抗告人聲
    請再審之理由詳加審酌，並予駁回，自無關宏旨，尚無庸撤
    銷，附此敘明。
據上論斷，應依刑事訴訟法第412條裁定如主文。
中    華    民    國    98    年    5     月    19    日
                  刑事第二庭審判長法  官  洪光燦
                                  法  官  宋明蒼
                                  法  官  李麗玲
以上正本證明與原本無異。
不得再抗告。
                                  書記官  廖婷璇
中    華    民    國    98    年    5     月    20    日


司法院資訊處製作；財團法人民間司法改革基金會備份。
